臺灣花蓮地方法院刑事判決　　　　　　　　　　　　　九十三年度易字第三八號
　　公　訴　人　臺灣花蓮地方法院檢察署檢察官
　　被　　　告　丙○○
右列被告因妨害自由案件，經檢察官提起公訴（九十三年度偵緝字第三五號），本院
判決如左︰
    主  文
丙○○共同連續以加害生命、身體之事，恐嚇他人致生危害於安全，累犯，處有期徒
刑拾月；又損壞他人之汽車前擋風玻璃，足以生損害於他人，累犯，處拘役參拾日，
如易科罰金，以參佰元折算壹日。
    事  實
一、丙○○曾因軍法逃亡及妨害自由等案件，經法院分別判處有期徒刑二年及一年確
    定，於民國八十九年四月十四日因縮短刑期假釋出監交付保護管束，且於九十年
    五月十九日（公訴人誤載於九十年十一月十四日）保護管束期滿執行完畢，猶不
    知悔改，竟因與丁○○夙怨糾紛未解，而與其妻王菲揚（原名王麗芬，另案偵查
    中）共同基於恐嚇之概括犯意聯絡，自九十二年五月十一日起至同年月十七日某
    時止，連續以電話撥打至丁○○之行動電話0000000000號或丁○○位
    於屏東之娘家中，由丙○○或王菲揚出言恐嚇丁○○，其恐嚇之內容如下：（一
    ）王菲揚稱：禮拜六週休二日，如果你沒空，我可以帶你的小孩出去玩一玩，丙○○已經瘋了，他現在已經有錢了，又有閒了，我們可能到公興街（註：丁○○
    之屏東娘家）走一走、逛一逛，到公興街逛一逛（丙○○稱：要她小心點），拜
    訪一下伯父、伯母，你要乖，丙○○說的要拜訪一下伯父、伯母。（二）丙○○
    稱：我已經決定了，找個時間，帶幾個人去你家散散心，看你家人做何感想…。
    你媽手好了，斷掉好了沒有，右手斷了，左手斷了沒有…。（三）（丙○○在旁
    稱：早上在統帥那邊我看到她，放過妳一次）王菲揚稱：統帥飯店那一次，今天
    ，我們已經放過妳一次，統帥那邊妳不是在等妳女兒嗎！丙○○已經看到，他已
    經放過妳一次。（四）丙○○稱：妳全家人的命我要了…。（五）丙○○稱：我
    不要命了，盡量趕快把你女兒轉學，我已經不要命了，我跟你們配，今天在監理
    站我遇到你，那是讓你一步了，下次再讓我在街上妳，路上、街上讓我遇到你，
    你會死的很難看…。（六）丙○○稱：車子是我砸的沒有錯…，你們完了…我改
    天看我怎麼對付妳二個兒子、妳家人，…妳叫全家準備收屍等語，使丁○○心生
    畏懼，致生危害於丁○○之安全。
二、丙○○又於九十二年五月十六日晚間十一時許，在花蓮縣吉安鄉南埔新村六號丁○○住處附近之停車場，另基於損壞之犯意，持路邊撿拾之石塊二塊，將丁○○
    之夫即甲○○所有之Ｑ四─一九五五號自小客車之前擋風玻璃擊破而予以損壞，
    足以生損害於甲○○之權益。
三、案經丁○○、甲○○訴由花蓮縣警察局吉安分局報告臺灣花蓮地方法院檢察署檢
    察官偵查起訴。
    理  由
一、訊據被告丙○○僅坦承有損壞告訴人甲○○之上開車輛擋風玻璃之事實，惟矢口
    否認有何連續恐嚇之犯行，並辯稱：伊僅有恐嚇告訴人丁○○一次，且伊雖有多
    次打電話給告訴人丁○○，但都僅是吵架，被錄音的恐嚇電話係伊一次所言等語
    置辯。經查，被告於前揭時間、地點，持石塊損壞告訴人甲○○所有之汽車前擋
    風玻璃之事實，業據被告於本院訊問時坦承不諱，核與證人即告訴人甲○○於本
    院審理時到庭具結證述之情節相符，並有證人即花蓮縣警察局吉安分局仁里派出
    所員警李俊源於偵查中證述明確，此外，有現場平面圖、現場照片附卷可稽，況
    且被告於案發後，曾打電話予告訴人丁○○稱該車係伊砸毀乙節，亦有該電話錄
    音譯文乙份（詳見警卷第十頁）在卷可證，是被告上開自白有關毀損車輛乙節，
    核與事實相符，堪以採信。又查，被告於上開時間，連續撥打電話予告訴人丁○○，由被告或其妻王菲揚出言恐嚇告訴人丁○○如事實欄一所示之恐嚇內容等情
    ，業據證人即告訴人丁○○於本院審理時具結證稱：伊有提供一捲錄音帶予警方
    ，而該錄音帶之內容是不同天的電話錄音，有些是打到伊屏東的家中，有些是打
    到伊使用之手機0000000000號；恐嚇的內容就如譯文所載，至於何者
    是屬於打伊的手機，何者是屬於打到屏東家中，伊記不清楚；當被告打電話來時
    ，伊就用行動電話錄音；電話中除了被告的聲音外，還有被告的太太王麗芬，王
    麗芬講電話的口氣很不友善，她所說的內容如譯文所載，都是被告在旁邊講，由
    王麗分開口重複說；伊聽到該恐嚇的話語時，伊會害怕，不敢出門等語（詳見本
    院卷第八十四至八十八頁）稽詳，並有該電話錄音譯文（詳見警卷第八至十頁）
    附卷可稽，且經本院當庭勘驗該錄音帶，其結果與該譯文所載內容相符，且該錄
    音帶有分段之切斷聲及電話掛斷聲等情，此有本院勘驗筆錄（詳見本院卷第四十
    八頁）在卷可參，經查，該錄音譯文所載之內容，依客觀判斷確實會使聽聞者心
    生畏懼，且該譯文既有不同之段落得予以區別，顯係於不同之時間所述之內容，
    故被告顯非於一次電話中講述上開譯文內容，則被告辯稱僅打電話恐嚇證人丁○○一次云云，係事後卸責之詞，不足採信。綜上，本件事證已臻明確，被告連續
    恐嚇及毀損之犯行，堪以認定，應予依法論科。
二、核被告丙○○所為，係犯刑法第三百零五條之恐嚇危害安全罪及刑法第三百五十
    四條之損壞罪。而被告與王菲揚就上開恐嚇犯行部分，經參酌事實欄一（一）、
    （三）之恐嚇話語均由王菲揚出言對被害人丁○○為之，其已從事恐嚇之構成要
    件行為，王菲揚應非單純受被告利用罪為犯罪工具而毫不知情之人，故兩人有犯
    意聯絡及行為分擔，應論以共同正犯。又被告多次恐嚇之犯行，時間緊接，觸犯
    構成要件相同之罪名，顯係基於概括犯意反覆為之，應依刑法第五十六條連續犯
    之規定，論以一罪，並加重其刑。再者，被告所犯前開二罪，係犯意各別，罪名
    互異，應分論併罰。復查，被告曾因軍法逃亡及妨害自由等案件，經法院分別判
    處有期徒刑二年及應執行有期徒刑一年確定，於民國八十九年四月十四日因縮短
    刑期假釋出監交付保護管束，且於九十年五月十九日保護管束期滿執行完畢等情
    ，此有臺灣高等法院被告全國前案紀錄表乙份附卷可參，是被告受有期徒刑之執
    行完畢，於五年以內再犯本件有期徒刑以上之罪，為累犯，應依刑法第四十七條
    之規定，加重其刑，被告有上開兩種刑度加重之事由，並依刑法第七十條之規定
    遞加之。爰審酌被告之素行不佳，此有前開紀錄表可參，甫於前案執行完畢，再
    犯本件恐嚇及損壞之犯行，且其多次恐嚇之行為，對於被害人丁○○造成嚴重之
    精神損害，及對於被害人丁○○及甲○○所受損害迄今均未予賠償並表示歉意，
    顯見其犯後毫無悔意，惟其坦承部分犯行等一切情狀，分別量處如主文所示之刑
    ，並就拘役部分諭知易科罰金之折算標準。
據上論斷，應依刑事訴訟法第二百九十九條第一項前段，刑法第二十八條、第五十六
條、第三百零五條、第三百五十四條、第四十七條、第四十一條第一項前段，罰金罰
鍰提高標準條例第一條前段、第二條，判決如主文。
本案經檢察官乙○○到庭執行職務。
中      華      民      國      九十三      年    六    月    二十五    日
              臺灣花蓮地方法院刑事庭第三庭
                                    審判長法官  鄭  培  麗
                                    法      官  陳  雅  敏
                                    法      官  饒  金  鳳
右正本證明與原本無異。
如對本判決不服，應於送達後十日內，向本院提出上訴狀。（應抄附繕本）告訴人或
被害人如對於本判決不服者，應具備理由請求檢察官上訴，其上訴期間之計算係以檢
察官收受判決正本之日期為準。
                                    法院書記官
中      華      民      國      九十三      年    六    月      三十    日
附錄本案論罪科刑之法律條文：
刑法第三百零五條：
以加害生命、身體、自由、名譽、財產之事，恐嚇他人致生危害於安全者，處二年以
下有期徒刑、拘役或三百元以下罰金。
刑法第三百五十四條：
毀棄、損壞前二條以外之他人之物或令致不堪用，足以生損害於公眾或他人者，處二
年以下有期徒刑、拘役或五百元以下罰金。
